臺灣桃園地方法院刑事判決　　　　　　　100年度訴字第101號
公　訴　人　臺灣桃園地方法院檢察署檢察官
被　　　告　羅尚緯
上列被告因搶奪等案件，經檢察官提起公訴（100 年度偵字第21
96號），本院判決如下：
    主  文
羅尚緯犯攜帶兇器竊盜罪，累犯，處有期徒刑壹年，扣案之一字
起子壹支沒收。又犯攜帶兇器竊盜罪，累犯，處有期徒刑壹年，
扣案之一字起子壹支沒收。又犯搶奪未遂罪，累犯，處有期徒刑
壹年。應執行有期徒刑貳年陸月，扣案之一字起子壹支沒收。
    事  實
一、羅尚緯前因竊盜案件，經本院以96年度審易字第855 號判決
    判處有期徒刑7 月確定；又因竊盜等案件，經本院以96年度
    易字第1389號判決分別判處有期徒刑8 月、10月確定；其後
    復因妨害自由案件，再經本院以97年度審簡字第583 號判決
    判處有期徒刑3 月確定；上開案件經本院以98年度聲字第85
    8 號裁定定其應執行刑為有期徒刑2 年確定，甫於民國98年
    9 月4 日假釋出監付保護管束，並於同年10月10日保護管束
    期滿未經撤銷，視為執行完畢。
二、詎羅尚緯仍未記取教訓，而為下列行為：
（一）基於意圖為自己不法所有之犯意，於100 年1 月6 日凌晨
      1 時許，在新北市新莊區○○○路189 巷16號前，持其所
      有之一字起子1 支，以撬開機車電門孔之方式，竊取林詳
      賀所有、停放該處之車牌號碼MEQ-768 號之重型機車，得
      手後騎離現場，供己代步使用。
（二）復意圖為自己不法之所有，於同日即100 年1 月6 日下午
      2 時30分許，騎乘上開竊得之重型機車至桃園縣中壢市○
      ○○路，持上開一字起子，撬開陳威志所有、停放該處路
      旁之車牌號碼165-MM號之營業用大客車左側駕駛座之車窗
      （毀損部分未據告訴）後，入內竊取陳威志所有之無線電
      主機1 台。
（三）羅尚緯竊得上開無線電主機得手後，正欲離去之際，為共
      同騎乘車牌號碼198-DLD 號重型機車前來之陳威志及其妻
      余宣穎所發現，見狀即將上開發動中之機車停放在該大客
      車前方，並上前攔阻羅尚緯，雙方遂發生拉扯，陳威志與
      余宣穎並在拉扯中受有身體多處擦傷（傷害部分未據告訴
      ），羅尚緯復又意圖為自己不法之所有，徒手搶奪上開余
      宣穎所有發動中之198-DLD 號重型機車，並欲將之駛走，
      惟因被陳威志、余宣穎2 人反抗並上前拔出機車之鑰匙而
      未遂。羅尚緯趁隙脫逃至榮民路、永福路旁之草叢內躲藏
      ，嗣經警據報到場逮捕羅尚緯，並扣得其所有供竊盜犯罪
      所用之一字起子1 支，而知悉上情。
二、案經陳威志、余宣穎訴由桃園縣政府警察局中壢分局報請臺
    灣桃園地方法院檢察署檢察官偵查起訴。
    理  由
一、本件被告羅尚緯所犯竊盜、搶奪罪，均非死刑、無期徒刑、
    最輕本刑為3 年以上有期徒刑之罪，或高等法院管轄第一審
    案件，被告於本院審理程序進行中，就被訴事實為有罪之陳
    述，經本院合議庭認合於刑事訴訟法第273 條之1 第1 項之
    規定，當庭裁定進行簡式審判程序。
二、本院認定犯罪事實所憑之證據及理由：
（一）被告羅尚緯就上開2 次竊盜、1 次搶奪之事實，坦白承認
      （見本院卷第62頁反面、65頁反面至66頁）。
（二）並經證人即被害人林詳賀於警詢、證人即被害人陳威志、
      余宣穎於警詢、偵查及本院準備程序中指述綦詳（見偵查
      卷第29至34、90至92頁），且互核相符。
（三）並有搜索扣押筆錄1 份、桃園縣政府警察局車輛尋獲電腦
      輸入單1 紙、車輛詳細資料報表1 紙、機車車輛異動登記
      書1 紙、贓物領據1 紙、相片22幀在卷可查（見偵查卷第
      35至54頁）。
（四）此外，復有被告所有用以竊車之一字起子1 支扣案可資佐
      證（100 年度刑管字第307 號，扣押物品清單見本院卷第
      24頁）。
（五）綜上所述，被告所為之任意性自白，與前揭證人所述、卷
      證及扣案證物核後相符，本案事證已臻明確，被告竊盜、
      搶奪之犯行均洵堪認定，應予依法論科。
三、論罪科刑：
（一）新舊法比較：按行為後法律有變更者，適用行為時之法律
      。但行為後之法律有利於行為人者，適用最有利於行為人
      之法律，刑法第2條 第1 項定有明文。次按被告行為後，
      刑法第321 條加重竊盜罪於100 年1 月26日修正公布，並
      於同日施行，且於100 年1 月28日生效，該條第1 項原規
      定「犯竊盜罪而有左列情形之一者，處6 月以上、5 年以
      下有期徒刑」，修正後，增訂得併科罰金刑為「犯竊盜罪
      而有下列情形之一者，處6 月以上、5 年以下有期徒刑，
      得併科新臺幣10萬元以下罰金」，茲比較新舊法之結果，
      以修正前之規定對被告較為有利，自應適用修正前刑法第
      321 條第1 項之規定，對被告論罪科刑。
（二）罪名：核被告羅尚緯就上開犯罪事實二（一）、（二）所
      示之犯行，均係犯修正前刑法第321 條第1 項第3 款之攜
      帶兇器竊盜罪，就犯罪事實二（三）所示之犯行，係犯同
      法第325 條第3 項、第1 項之搶奪未遂罪。
（三）數罪併罰：被告就上開竊盜、搶奪2 罪，犯意各別，行為
      互殊，應分論併罰之。
（四）累犯：查被告有如犯罪事實一所示之前科，並於98年10月
      10 日 縮短刑期執行完畢等節，有刑案資料查註紀錄表及
      臺灣高等法院被告前案紀錄表在卷可查，被告於有期徒刑
      執行完畢5 年內故意再犯本件有期徒刑以上之罪，應依刑
      法第47條第1 項規定，論以累犯並均加重其刑。
（五）未遂：被告就上開犯罪事實二（三）部分，雖已著手搶奪
      行為之實施，惟即為被害人陳威志及余宣穎2 人制止，屬
      未遂階段，應就此部分依未遂犯規定，按既遂犯之刑度減
      輕其刑，並先加後減之。
（六）科刑：爰審酌被告羅尚緯不思以正途賺取所需，竊取、搶
      奪他人財物以供己用，造成被害人心裡恐懼及財物損失，
      嚴重危害社會治安，惡性非輕，及其學歷為高中畢業之智
      識程度，暨考量其犯罪手段、情節、所生危害，及犯後終
      能坦承犯行、態度尚可等一切情狀，分別量處如主文所示
      之刑，並定其應執行之刑，以資懲儆。又被告上開犯行經
      本院重判應執行有期徒刑2 年6 月，已足使其警惕並收教
      化之效，應認尚無令其強制工作之必要，附此敘明。
（七）沒收：扣案之一字起子1 支為被告所有供上開竊盜犯行所
      用之物，業據被告羅尚緯供承在卷，應依刑法第38條第1
      項第2 款之規定，宣告沒收。
據上論斷，應依刑事訴訟法第273 條之1 第1 項、第299 條第1
項前段，修正前刑法第321 條第1 項第3 款、刑法第325 條第3
項、第1 項、第25條第2 項、第47條第1 項、第51條第5 款、第
38條第1 項第2 款，判決如主文。
本案經檢察官馮美珊到庭執行職務。
中    華    民    國   100    年    5     月    3     日
                  刑事第三庭  法  官  楊麗文
以上正本證明與原本無異。
如不服本判決應於收受本判決後10日內向本院提出上訴書狀，上
訴書狀應敘述具體理由。上訴書狀未敘述上訴理由者，應於上訴
期間屆滿後20日內補提理由書狀於本院 (均須按他造當事人之人
數附繕本 )「切勿逕送上級法院」。
                              書記官  柯凱騰
中    華    民    國   100    年    5     月    3     日
附錄本案論罪科刑法條：
刑法第325條
意圖為自己或第三人不法之所有，而搶奪他人之動產者，處 6
月以上 5 年以下有期徒刑。
因而致人於死者，處無期徒刑或 7 年以上有期徒刑，致重傷者
，處 3 年以上 10 年以下有期徒刑。
第 1 項之未遂犯罰之。
修正前中華民國刑法第321 條第1 項
犯竊盜罪而有左列情形之一者，處6 月以上、5 年以下有期徒刑：
一  於夜間侵入住宅或有人居住之建築物、船艦或隱匿其內而犯
    之者。
二  毀越門扇、牆垣或其他安全設備而犯之者。
三  攜帶兇器而犯之者。
四  結夥三人以上而犯之者。
五  乘火災、水災或其他災害之際而犯之者。
六  在車站或埠頭而犯之者。